【裁判字號】    95,聲,960
【裁判日期】    950323
【裁判案由】    停止執行
【裁判全文】
臺灣臺北地方法院民事裁定               95年度聲字第960號
聲  請  人  穩維特科技股份有限公司
法定代理人  乙○○
代  理  人  周仕傑律師
相  對  人  中租迪和股份有限公司
法定代理人  甲○○
上列當事人間聲請停止停止執行事件，本院裁定如下：
    主  文
聲請人供擔保新臺幣玖拾柒萬伍仟元後，本院95年度執字第1895
號、95年度執字第7207號執行事件之強制執行程序，於本院95年
度訴字第3084號事件判決確定前應暫予停止。
    理  由
一、按：「有回復原狀之聲請，或提起再審或異議之訴，或對於
    和解為繼續審判之請求，或提起宣告調解無效之訴、撤銷調
    解之訴，或對於第4條第1項第5款之裁定提起抗告時，法院
    因必要情形或依聲請定相當並確實之擔保，得為停止強制執
    行之裁定」，強制執行法第18條第2項定有明文。
二、聲請意旨略以：相對人前以聲請人簽發面額新台幣（下同）
    一千一百一十萬元之本票向臺灣台中地方地方法院聲請核發
    本票裁定，經臺灣台中地方法院以94年度票字第8987號民事
    裁定准予強制執行，相對人並持該裁定向本院聲請強制執行
    （本院95年度執字第1895號、95年度執字第7207號）。然因
    雙方債務關係業已因清償而消滅，聲請人已依強制執行法第
    14 條第1項規定提起異議之訴（本院95年度訴字第3084號）
    ，爰依強制執行法第18條第2項規定，聲請裁定停止本院95
    年度執字第1895號、95年度執字第7207號執行事件之強制執
    行程序。
三、本院經調取本院95年度執字第1895號、95年度執字第7207號
    執行卷宗及95年度訴字第3084號債務人異議之訴卷宗審究後
    ，認為聲請人之聲請為有理由，應予准許。又查，本件聲請
    人提起債務人異議之訴，主張停止執行本院95年度執字第18
    95號、95年度執字第7207號等執行命令，其所得產生之利益
    為三百九十萬元，已逾一百六十五萬元，為得上訴三審案件
    ，參考各級法院辦案期限實施要點規定，第一、二、三審通
    常程序審判案件之辦案期限分別為一年四個月、二年、一年
    ，共計四年四個月，加上裁判送達、上訴、分案等期間，則
    兩造間本案訴訟審理之期限約需五年，預估為聲請人提起債
    務人異議之訴及聲請停止強制執行，因而致相對人之執行延
    後之期間，按法定利率年息百分之五計算，為玖拾柒萬伍仟
    元（0000000×5%×5= 975000），作為相對人因聲請人提起
    債務人異議之訴，因而停止執行，將來可能所致未能即時受
    償之損害之擔保。
四、爰依強制執行法第18條第2項裁定如主文。
中    華    民    國    95    年    3     月    23    日
                民事第六庭    法      官  楊晉佳
以上正本係照原本作成
如對本裁定抗告須於裁定送達後10日內向本院提出抗告狀，並繳
納抗告費新臺幣1,000元
中    華    民    國    95    年    3     月    23    日
                              書  記  官  朱俶伶


司法院資訊處製作；財團法人民間司法改革基金會備份。
